臺灣高雄地方法院刑事判決　　　　　　　　　　　　　　九十三年度易字第七四號
　　公　訴　人　臺灣高雄地方法院檢察署檢察官
　　被　　　告　戊○○
　　　　　　　　丁○○
右列被告因詐欺案件，經檢察官提起公訴（九十一年度偵字第二○四五九號、九十二
年度偵字第七三一一號），本院判決如左：
    主  文
戊○○連續幫助共同連續意圖為自己不法之所有，以詐術使人將本人之物交付，累犯
，處有期徒刑拾月。
丁○○連續幫助共同連續意圖為自己不法之所有，以詐術使人將本人之物交付，處有
期徒刑伍月，如易科罰金，以佰元折算壹日。
    事  實
一、戊○○前於民國八十六年間，因重利案件，經本院於八十七年二月十七日，以八
    十七年度易字第三二六號判處有期徒刑三月確定，並於八十七年四月二十二日易
    科罰金執行完畢。
二、戊○○及丁○○均因缺錢花用，自報載廣告得知可藉由提供金融機構之帳戶存摺
    、提款卡、印章及密碼換取現金，依其等二人均為成年人之知識、經驗，雖預見
    金融機構帳戶係個人理財之重要工具，為個人財產、信用之重要表徵，如交予他
    人使用，有供作財產犯罪用途之可能，而犯罪者取得他人帳戶存摺及提款卡之目
    的在於取得贓款及掩飾犯行不易遭人追查，對於提供帳戶雖無引發他人萌生犯罪
    之確信，但仍均分別以縱若前開收購帳戶之人利用其帳戶持以詐欺取財，亦不違
    背其等二人本意之概括犯意，丁○○先於九十年十二月底某日，在高雄市○○路
    與熱河街口某泡沫紅茶店，將其在中華郵政股份有限公司臺南灣裡郵局（下稱臺
    南灣裡郵局）所開立之郵局帳戶（局號0000000、帳號0000000號
    ）以及在中興商業銀行所開立之000000000000號帳戶存摺、提款卡
    、印章及密碼，以新臺幣（下同）一萬二千元之代價，出售提供予真實姓名、年
    籍均不詳綽號「小李」之成年男子使用，以此方式幫助該綽號「小李」之男子及
    其所屬詐欺集團為詐欺取財之犯行時，方便該詐欺集團收取贓款以及掩飾詐欺取
    財犯行不易遭人查緝。而該「小李」及其所屬詐欺集團於收受前開帳戶存摺、提
    款卡、印章及密碼後，遂基於詐欺取財之概括犯意，連續在高雄、屏東地區及其
    他不詳地點散發「信用借貸」之廣告傳單，嗣吳太岳於九十年十二月底某日，拾
    獲該廣告傳單，並撥打該廣告單上所留之電話與該集團成員聯絡，欲辦理貸款，
    遭該詐欺集團成員向其佯稱：需繳交各種費用為由，始得辦理云云，致使吳太岳
    誤信為真，而陷於錯誤，分別於附表一所示之時間，將其所有六十四萬七千八百
    三十七元之款項，匯入如附表一所示之以丁○○名義開立之中興商業銀行及臺南
    灣裡郵局帳戶內，而上開詐欺所得之款項，均由該「小李」所屬詐欺集團成員以
    提款卡分別自丁○○之中興商業銀行及臺南灣裡郵局帳戶中領出而得逞。
三、另於九十一年二月六日，該綽號「小李」之男子要求丁○○以其名義申請多功能
    受話方付費電話門號時，丁○○可預見「小李」不使用自己名義申請電話門號，
    係因使用他人名義之電話門號可掩飾其犯罪行為不易遭人查緝，竟仍承前揭幫助
    他人詐欺取財之概括犯意，至中華電信股份有限公司（下稱中華電信公司）北高
    雄營運處申請0000000000號之多功能受話方付費電話門號後，交付該
    綽號「小李」之男子使用，以此方式幫助「小李」及其所屬詐欺集團為詐欺取財
    之犯行時，方便該詐欺集團聯繫被害人以及掩飾詐欺取財犯行不易遭人查緝，而
    戊○○則自同年三月一日起，至同年四月八日止，連續將如附表所二所示之三十
    四家金融機構帳戶之存摺、提款卡、印章及密碼，以一萬元之代價，出售提供予
    該「小李」使用，以此方式幫助該「小李」及其所屬詐欺集團為詐欺取財之犯行
    時，方便該詐欺集團收取贓款以及掩飾詐欺取財犯行不易遭人查緝。該「小李」
    及其所屬詐欺集團於收受前開以丁○○名義申請之0000000000號多功
    能受話方付費電話門號，以及以戊○○名義開立如附表所示三十四家帳戶存摺、
    提款卡、印章及密碼後，遂承前揭之概括犯意，連續在高雄、屏東地區及其他不
    詳地點散發前述之「信用借貸」廣告傳單，丙○○、乙○○及其他不詳姓名之民
    眾，分別於九十一年五月十六日、同年六月十一日及附表二所示之時間，或因報
    紙夾帶，或因他人散發，而取得該廣告單，並撥打該廣告單上所留之電話（其中
    乙○○係撥打廣告單所留丁○○名義申請之0000000000號多功能受話
    方付費電話，而與該詐欺集團成員取得聯絡），欲辦理貸款，卻均遭該詐欺集團
    成員分別向其等佯稱：需繳交各種費用為由，始得辦理云云，致使丙○○、乙○○及附表二所示之其他不詳姓名民眾誤信為真，而陷於錯誤，分別於附表二所示
    之時間，丙○○將其所有之一萬六千元、乙○○將其所有之十九萬五千八百四十
    一元（起訴書誤載為十九萬六千八百四十一元）以及附表二所示之其他不詳姓名
    民眾將渠等所有如附表二所示之金額共八百三十七萬零九百五十四元，分別匯入
    以戊○○名義開立如附表二所示之三十四家金融機構帳戶內。嗣因該詐欺集團一
    再要求丙○○及乙○○匯款，其等二人始知受騙，並報警處理，而查獲上情。
四、案經高雄市政府警察局鼓山分局報告臺灣高雄地方法院檢察署檢察官偵查起訴。
    理  由
一、訊據被告戊○○及丁○○固均坦承有於右揭時、地，分別將如附表二所示之三十
    四家金融機構帳戶，以及上開中興商業銀行及臺南灣裡郵局二個帳戶，分別提供
    予該綽號「小李」之成年男子及其所屬之詐欺集團使用，被告丁○○並親筆填寫
    中華電信北高雄營運處多功能受話方付費電話租用申請書及提供身分證影本予該
    綽號「小李」之男子，而各自從該綽號「小李」之男子處，取得一萬元及一萬二
    千元之金錢等事實，惟均矢口否認有何幫助詐欺取財之犯行，被告戊○○辯稱：
    因伊向該綽號「小李」之男子所屬地下錢莊借錢，小李曾夥同不詳人士至其住處
    潑油漆恐嚇，押伊至如附表二所示之金融機構開立帳戶，以供公司報稅金使用，
    伊因而同意「小李」使用其所提供之三十四家帳戶云云；被告丁○○則辯稱：伊
    自報紙廣告得知可以抵押借款，遂依報載電話與「小李」取得聯繫，向「小李」
    經營之錢莊借款一萬五千元，並提供身份證、上開中興銀行及臺南灣裡郵局帳戶
    之存摺、提款卡、印章及密碼予「小李」，充作抵押品，當時上開中興銀行及臺
    南灣裡郵局帳戶內僅有數百元之存款，而「小李」扣除利息後，當場交付一萬二
    千元予伊，事隔數日後，「小李」以電話通知伊說，因作市調業務，需伊幫忙填
    寫資料，伊不疑有他，乃依指示填寫一疊資料，事後始知除填寫申請前開000
    0000000號多功能受話方付費電話門號外，尚填寫申請泛亞、臺灣大哥大
    、和信電信公司等行動電話門號，且均積欠大筆電話費未繳，伊若事先知悉填寫
    之資料中有向電信公司申請電話門號之情事，絕不可能填寫申辦云云。
二、經查：
  (一)被害人吳太岳、丙○○、乙○○及附表二所示之其他姓名不詳民眾，分別於九十
    年十二月底某日、九十一年五月十六日、同年六月十一日及附表二所示之時間，
    取得綽號「小李」之男子及其所屬詐欺集團散發之廣告單，並撥打該廣告單上所
    留之電話，其中乙○○係撥打廣告單所留丁○○名義申請之000000000
    0號多功能受話方付費電話，而與「小李」所屬詐欺集團成員取得聯絡，欲辦理
    貸款，卻均遭該詐欺集團成員分別向其等佯稱：需繳交各種費用為由，始得辦理
    云云，致使吳太岳、丙○○、乙○○及附表二所示之其他不詳姓名民眾誤信為真
    ，而陷於錯誤，分別於附表一及附表二所示之時間，吳太岳將其所有六十四萬七
    千八百三十七元之款項、丙○○將其所有一萬六千元、乙○○將其所有十九萬五
    千八百四十一元，以及附表二所示之其他不詳姓名民眾將渠等所有如附表二所示
    之八百三十七萬零九百五十四元，分別匯入以被告丁○○名義開立如附表一所示
    之中興商業銀行及臺南灣裡郵局帳戶，及以被告戊○○名義開立如附表二所示之
    金融機構帳戶內（被告梁凱能開立之如附表二編號三、十五、十八、十九、二六
    、二七、二八、二九、三十、三二，尚無被害人匯款），而上開詐欺所得之款項
    ，均由該「小李」所屬詐欺集團成員以提款卡分別自附表一所示之中興商業銀行
    與臺南灣裡郵局，以及附表二所示之金融機構帳戶中領出而得逞等事實，業據被
    害人吳太岳、丙○○及乙○○於警詢及偵訊時指訴綦詳，並有被告戊○○開立附
    表二所示之金融機構帳戶之基本資料及帳戶往來明細表共三十四份、被告丁○○
    開立中興商業銀行及中華郵政股份有限公司臺南灣裡郵局帳戶之基本資料及帳戶
    往來明細表共二份、受理刑事案件報案三聯單二紙，以及受理各類案件紀錄表、
    誠泰銀行存入憑條、信用貸款廣告單、公證通知、中國信託商業銀行「個人信用
    貸款」申請書、法院繳納收據、彰化銀行存款憑條、轉帳繳款授權保證書、中國
    信通商業銀行核准放款通知、委任狀、公證函、中國信託商業銀行發函通知、委
    任授權契約、被告戊○○提出之記載電話號碼、金融機構名稱及帳號之字條、中
    華電信北高雄營運處九十一年二月六日多功能受話方付費電話租用申請書各一紙
    附卷可稽，足認吳太岳、丙○○、候中才及附表二所示之其他不詳姓名被害人確
    曾遭該綽號「小李」所屬詐欺集團，共計詐騙九百二十三萬零六百三十二元（吳
    太岳之六十四萬七千八百三十七元、丙○○之一萬六千元、乙○○之十九萬六千
    八百四十一元，以及其他不詳姓名被害人之八百五十八萬二千七百九十五元），
    並將上開遭詐騙之金額，分別匯入以被告丁○○名義開立如附表一所示之中興商
    業銀行及臺南灣裡郵局帳戶，及以被告戊○○名義開立如附表二所示之金融機構
    帳戶內，應屬事實。又依被告戊○○開立附表二所示之金融機構帳戶之帳戶往來
    明細表三十四份，以及被告丁○○開立中興商業銀行及臺南灣裡郵局帳戶之帳戶
    往來明細表二份，均顯示被害人吳太岳、丙○○、乙○○及附表二所示之其他不
    詳姓名被害人所匯入如附表一、二所示之款項，均於當日或翌日旋即遭人提領，
    足證附表一、二所示之帳戶確均已遭該「小李」所屬詐欺集團用以詐騙被害人吳
    太岳、丙○○、乙○○及附表二所示之其他不詳姓名被害人所得之匯款帳戶甚明
    。另被害人乙○○係因撥打廣告單所留丁○○名義申請之0000000000
    號多功能受話方付費電話，始遭該詐欺集團詐騙，亦據被害人乙○○證述屬實，
    復有中華電信北高雄營運處九十一年二月六日多功能受話方付費電話租用申請書
    各一紙在卷可佐，已如前述，堪認被告丁○○申請之0000000000號免
    付費電話，亦業經遭該詐騙集團用以充作聯繫被害人之詐騙工具。
  (二)在現今臺灣社會，不論至金融機構開立帳戶，或至電信公司申租電話門號，並無
    任何特殊之限制，一般民眾皆能自由申請開設金融機構帳戶及申租電話門號，且
    得同時在不同金融機構或電信公司申請多數存款帳戶或電話門號使用，並使用他
    人帳戶及電話門號之必要，此為一般日常生活所熟知之常識，故除非充作犯罪使
    用，並藉此躲避警方追緝，一般正常之存款帳戶或電話門號使用者，並無向他人
    租用或購買帳戶或電話門號之必要。何況，金融存款帳戶，攸關存戶個人財產權
    益之保障，專屬性甚高，而向電信公司申請租用之電話門號，申請名義人必須負
    擔其電信費用之不利益，衡諸常理，若非與本人有密切關係，不可能提供個人帳
    戶或申請電話門號供他人使用，參以坊間報章雜誌及其他新聞媒體，對於以簡訊
    通知中獎、刮刮樂、假退費真詐財或其他類似之不法犯罪集團，經常利用大量收
    購之他人存款帳戶或電話門號，以隱匿其等詐欺取財或恐嚇取財等財產犯罪之不
    法行徑，規避執法人員之查緝，並掩飾、確保因自己或他人犯罪所得之財物，類
    此在社會上層出不窮的案件，亦多所報導及再三披露，是避免此等具有專屬性之
    物品被不明人士利用為與財產有關之犯罪工具，亦應為一般生活認知所應有之認
    識，被告戊○○及丁○○於行為時，均已為具有相當智識及生活閱歷之成年人，
    而被告丁○○又為大學在學學生，對此社會現狀，自應知之甚詳。且被告戊○○
    及丁○○均自承與該綽號「小李」之男子並不熟識，是被告戊○○及丁○○在不
    知悉該「小李」之真實姓名、年籍及相關背景之情形下，被告丁○○竟將其所有
    如附表一所示之中興銀行帳戶、臺南灣裡郵局帳戶，以及向中華電信公司申請之
    多功能受話方付費電話門號，被告戊○○竟將其所有如附表二所示之三十四個帳
    戶存摺、印章、提款卡及密碼均提供予該「小李」及其所屬詐欺集團使用，縱無
    證據證明被告戊○○及丁○○明知「小李」及其所屬詐欺集團之犯罪態樣（按有
    可能係供詐欺、或擄車勒屬之用），然就該詐欺集團嗣後將其等二人分別提供之
    多功能受話方付費電話及附表一、二所示之帳戶供作詐欺取財之用，並藉以方便
    聯繫被害人、取得贓款及掩飾其詐欺犯行不易遭人查緝，顯不違反被告戊○○及
    丁○○之本意，被告戊○○及丁○○自均有幫助該詐欺集團詐欺取財之未必故意
    。
  (三)被告戊○○於警詢及偵查時，先是供稱：附表二所示之三十四家金融機構帳戶，
    係因伊向「小李」借一萬元，無法償還，「小李」要求伊開立二、三個帳戶後，
    就不用還錢，因此伊與「小李」一同至附表二所示之三十四家金融機構開立帳戶
    ，共分兩次兩天辦妥云云；而於本院九十三年七月二十日準備程序改稱：伊之前
    向「小李」借兩萬元，無法償還，「小李」即至伊住處噴漆，並與另一人將其押
    走兩天，至附表二所示之三十四家金融機構開立帳戶，並於辦妥後將帳戶之存摺
    、提款卡、印章及密碼交付予「小李」，事後因伊找不到「小李」，所以要不回
    附表二所示之帳戶，亦無法償還本金云云；嗣於本院審判期日另辯稱：因伊向「
    小李」登報紙之地下錢莊借錢，剛開始借一萬元，後來加上利息變成兩萬元，伊
    無法償還，有一個叫「小鄭」之人將其押走兩天，至附表二所示之金融機構辦理
    帳戶，表示係供公司報稅金使用，並表示用畢即行歸還，伊因而同意「小鄭」使
    用其帳戶，事隔一至二個星期，伊就找不到「小李」及「小鄭」等人云云。被告
    戊○○就其究竟係向「小李」借款一萬元或二萬元，其係遭人強押始交付附表二
    所示金融機構帳戶供人使用，抑或係同意他人使用而交付帳戶，倘若其係遭人強
    押辦理附表二所示之金融機構帳戶，則其係遭「小李」押走，或「小李」及另一
    不詳人士押走，抑或「小鄭」一人押走，前後供述反覆不一，其辯解之真實性，
    已然堪疑。又被告戊○○開立附表二所示之金融機構帳戶之日期，或為九十一年
    三月一日，或為同年四月一日，或為同年四月四日，或為同年四月八日等情，有
    前述附表二所示之三十四家金融機構帳戶之基本資料及帳戶往來明細表共三十四
    份附卷可參，而至金融機構申請開立帳戶至金融機構核發提款卡，通常均需一段
    時間，此為眾所周知之事，被告戊○○絕無可能在兩日內辦妥如附表二所示之三
    十四家金融機構帳戶予該「小李」使用，是被告戊○○辯稱：遭人押走兩天至附
    表二所示之三十四家金融機構辦妥帳戶之存摺及提款卡交付予「小李」云云，顯
    與事實有所出入。另被告戊○○若真係遭該「小李」或他人強押至金融機構辦理
    附表二所示之帳戶，則被告戊○○辦妥後而經該「小李」或他人釋放後，衡情應
    會向警方報案，或向金融機構辦理止付手續，以免附表二所示之金融機構帳戶遭
    人不法利用，然被告戊○○自始至終均未向警方報案，亦未向附表二所示之金融
    機構辦理止付手續，為被告戊○○所自承，則被告戊○○辯稱：其係遭人強押辦
    理交付如附表二所示之金融機構帳戶云云，顯與常情有違，而不足採。被告戊○○雖於審判期日改稱：「小鄭」曾告以辦理帳戶目的在於報稅金使用，伊因而同
    意「小鄭」使用其辦理附表二所示之金融機構帳戶云云，然被告戊○○若同意提
    供如附表二所示之金融機構帳戶予「小李」及其所屬詐欺集團，「小李」或「小
    鄭」自無強押被告戊○○辦理之必要，且被告戊○○曾供稱：伊係向「小李」登
    報紙之地下錢莊借錢等語，則被告戊○○既然係向「小李」之地下錢莊借錢，而
    地下錢莊竟因報稅之需要，向借款人索取帳戶使用，亦屬難以想像之事，被告戊○○辯稱：係供公司報稅之用云云，即屬無稽，是被告戊○○前揭所辯，不僅前
    後不一，且辯詞亦屬彼此矛盾，顯係事後卸責之詞，要無可採。
  (四)被告丁○○雖辯稱：伊係提供附表一所示之臺南灣裡郵局及中興銀行帳戶之存摺
    、提款卡、印章及密碼予「小李」，充作抵押品云云，然被告丁○○提供臺南灣
    裡郵局及中興銀行帳戶予綽號「小李」之男子時，上開二個帳戶內之金額均不足
    一千元，亦據被告丁○○供承在卷，足認該綽號「小李」之男子持有上開二個帳
    戶之目的，不在於帳戶內之金額是否能擔保債務之清償，其目的應在於非法使用
    上開二個帳戶，以被告丁○○為成年人及大專在學學生之智識及經驗，對於社會
    上層出不窮之詐欺集團，以人頭帳戶規避警方之查緝，自無法諉為不知，其自有
    預見綽號「小李」之男子及其所屬詐欺集團，可能以其提供之郵局及銀行帳戶供
    作詐欺取財之用，其辯稱：未想到「小李」拿去供作不法用途云云，已不足採。
    另被告丁○○係於九十年十二月底某日，將上開臺南灣裡郵局及中興銀行帳戶提
    供予綽號「小李」之男子，此據被告丁○○供承甚明，核與被害人吳太岳指訴被
    害時間一致，並有被告丁○○在中興銀行開立帳戶基本資料一份在卷足證，而被
    告丁○○向中華電信北高雄營業處申租0000000000號多功能受話方付
    費電話則係在九十一年二月六日，有中華電信北高雄營運處多功能受話方付費電
    話租用申請書一紙附卷可攷，是被告丁○○提供帳戶予綽號「小李」之男子後，
    至申辦該多功能受話方付費電話之期間，足足有一個月之久，是被告辯稱：伊提
    供帳戶予「小李」借得款項後，約隔數日或一星期後，始因「小李」來電要求填
    寫市調業務資料，始誤填寫向電信公司申租電話門號之資料云云，顯與事實不符
    。而觀諸該中華電信租用申請書，標題清楚載明「中華電信多功能受話方付費電
    話租用申請書」，表格內容均係填寫個人姓名、戶籍地址、通訊地址、身份證統
    一編號、聯絡電話等個人基本資料，全然未見有何關於市場調查之問題或選項，
    被告丁○○當時既為大專院校之學生，自不可能對於自己所填寫表格之內容及目
    的，一無所知，且被告丁○○亦供稱：伊係向該綽號「小李」男子所屬地下錢莊
    借款等語，則該綽號「小李」既屬地下錢莊之人員，豈有可能再身兼市調業務，
    而請求其幫忙填寫市調業務表格之理？被告丁○○之辯解，已然相互矛盾。又被
    告丁○○係分別於八十八年九月十日、八十九年五月十五日、同年十一月十七日
    ，申請租用臺灣大哥大股份有限公司（下稱臺灣大哥大公司）行動電話門號00
    00000000號、0000000000號、0000000000號、0
    000000000號、0000000000號、0000000000號，
    另於九十年十二月二十八日申請租用泛亞電信股份有限公司（下衝泛亞電信公司
    ）行動電話門號0000000000號、0000000000號、0000
    000000號，以及租用和信電信股份有限公司（下稱和信電信公司）行動電
    話門號0000000000號、0000000000號等情，有臺灣大哥大
    公司基本資料查詢檢附行動電話服務申請書、同意書各六份、泛亞電信公司九十
    三年三月二十二日（九三）泛亞Ｅ字第○一八五號函檢附用戶申請書三份及帳務
    明細表一紙、和信電訊公司行動電話服務申請書二份及繳款明細一紙附卷可佐，
    是被告填寫前述臺灣大哥大、泛亞電信及和信電信等公司之行動電話申請書之時
    間，均不相同，且均非向中華電信公司申租0000000000號多功能受話
    方付費電話之九十一年二月六日，足認並非同一天填寫，是被告丁○○辯稱：伊
    當日同時填寫之資料，不僅有向中華電信申租之多功能受話方付費電話門號，尚
    有臺灣大哥大、泛亞電信及和信電信等公司之行動電話門號云云，亦與事實不符
    ，況且，縱認被告丁○○確曾於同一日填寫前述臺灣大哥大、泛亞電信及和信電
    信等三家公司之行動電話申請書，僅能更加證明被告丁○○係有意識以自己名義
    向臺灣大哥大、泛亞電信及和信電信等電信公司申租行動電話門號供人使用，而
    填寫前述行動電話申請書，並不足為被告丁○○有利之認定。蓋前述臺灣大哥大
    、泛亞電信及和信電信等三家公司行動電話申請書之表格內容，除個人資料之欄
    位外，其餘則為行動電話門號、費率方案、經銷商店蓋章之欄位，一般人填寫該
    申請書資料時，均能清楚認知填寫該申請書表格之目的在於向電信公司申租行動
    電話門號，而被告丁○○係在同一時間，接連填寫前述行動電話申請書多份，自
    無可能未曾發現其係填寫申租行動電話門號資料。
  (五)綜上所述，本案事證已臻明確，被告戊○○及丁○○所辯均不足採，被告戊○○
    及丁○○右揭幫助詐欺取財犯行，均洵堪認定，應予依法論科。
三、按刑法上之幫助犯，係對於犯罪與正犯有共同之認識，而以幫助之意思，對於正
    犯資以助力，而未參與實施犯罪之行為者而言（最高法院七十五年度臺上字第一
    五○九號、八十四年度臺上字第五九九八號、八十八年度臺上字第一二七○號判
    決參照）；是以，如未參與實施犯罪構成要件之行為，且係出於幫助之意思提供
    助力，即屬幫助犯，而非共同正犯。本案被告戊○○及丁○○雖然分別提供上開
    多功能受話方付費電話、附表一所示之二個帳戶，以及附表二所示之三十四家帳
    戶供「小李」所屬之詐欺集團詐欺取財使用，然被告戊○○及丁○○均未參與實
    施詐術之行為，且亦無證據證明被告戊○○及丁○○有參與詐欺取財犯行之構成
    要件行為，是被告戊○○提供如附表二所示之三十四家帳戶，以及被告丁○○提
    供上開多功能受話方付費電話及附表一所示之二個帳戶之行為，均僅係參與詐欺
    取財構成要件以外之行為，自均應論以幫助犯，而非共同正犯。另被害人乙○○
    係遭綽號「小李」所屬詐欺集團不同成員聯手詐騙等情，亦據被害人乙○○指稱
    ：伊因欲申辦信用貸款，主動撥打0000000000號電話，由一名總機小
    姐接聽，伊就留下電話，之後由一名自稱「陳天柱」之男子撥電話給伊，確認是
    否申請信用貸款，‧‧‧後還有一位自稱中國信託敦化分行王小姐通知伊已核准
    通過信用貸款等語甚明，是該詐欺集團之成員間，就前揭詐欺取財犯行，應成立
    共同正犯，而被告戊○○及丁○○既然均係幫助該詐欺集團成員共同詐欺取財，
    自應分別論以被告戊○○及丁○○幫助共同詐欺取財罪。又按連續幫助與幫助連
    續為不同之犯罪態樣，如基於概括犯意，多次幫助他人犯罪，為連續幫助，該幫
    助者有多次犯罪行為；如以一幫助行為，幫助他人連續犯罪，則為幫助連續，就
    幫助犯而言，僅有一次犯罪行（最高法院八十七年度臺上字第三八六五號判決參
    照）。被告戊○○及丁○○提供上開多功能受話方付費電話，以及如附表一、二
    所示之金融機構帳戶，幫助該詐欺集團連續向吳太岳、丙○○、乙○○及附表二
    所示之不詳被害人詐欺取財，就此部份，自均應論以被告二人幫助連續詐欺取財
    罪，是核被告戊○○及丁○○所為，均係犯刑法第三十條第一項、第三百三十九
    條第一項之幫助共同連續詐欺取財罪。又被告戊○○先後提供如附表二所示之三
    十四家金融機構帳戶，以及被告丁○○先後提供上開多功能受話方付費電話門號
    及附表一所示之二個帳戶予該詐欺集團之行為，均時間緊接，所犯罪名相同，顯
    係出於概括之犯意為之，均為連續犯，爰依刑法第五十六條之規定各以一罪論，
    並均加重其刑；至於被告戊○○提供如附表二編號三、十五、十八、十九、二六
    、二七、二八、二九、三十、三二等十個帳戶，雖因無被害人匯款資料，而無法
    證明已遭該綽號「小李」所屬詐欺集團用以供作詐騙被害人款項之匯款帳戶，又
    幫助犯固係依附於正犯而成立，然行為人之幫助行為與犯罪結果間並不需具有因
    果關係，始能成立幫助犯，該綽號「小李」所屬之詐欺集團確曾利用被告提供附
    表二所示之其他帳戶充作詐騙被害人款項之匯款帳戶，而遂行其連續詐欺取財犯
    行，則被告提供予該詐欺集團之前述十個帳戶，縱未用以向被害人吳太岳、丙○○、乙○○及附表二所示之其他不詳姓名被害人詐騙，仍無礙被告提供附表二所
    示之其他帳戶構成幫助連續詐欺之犯行，附此敘明。又被告戊○○前於八十六年
    間，因重利案件，經本院於八十七年二月十七日，以八十七年度易字第三二六號
    判處有期徒刑三月確定，並於八十七年四月二十二日易科罰金執行完畢等情，有
    臺灣高雄地方法院檢察署刑案資料查註紀錄表、臺灣高等法院被告全國前案紀錄
    表各一份在卷可參，被告戊○○於有期徒刑執行完畢後，五年內再犯本件有期徒
    刑以上之罪，為累犯，依刑法第四十七條之規定，遞加重其刑。被告戊○○及丁○○幫助他人犯前開詐欺取財罪，爰均依刑法第三十條第二項之規定，按正犯之
    刑減輕之，並均依法先加後減之。爰審酌被告戊○○及丁○○犯罪動機雖僅在圖
    得微薄小利，本身並未實際參與詐欺取財犯行，然其等人先後提供多功能受話方
    付費電話門號及如附表一、二所示之多家金融機構帳戶供不法詐欺集團使用，不
    僅造成執法機關不易查緝犯罪行為人，嚴重危害社會治安，助長社會犯罪風氣，
    更造成被害人求償上之困難，且被告梁凱能提供附表二所示之金融機構帳戶幫助
    詐欺集團詐騙民眾之金額高達八百五十八萬二千七百九十五元元，被告二人犯後
    猶飾詞卸責，顯無悔改之意等一切情狀，分別量處如主文所示之刑，並就被告丁○○部分，諭知易科罰金之折算標準，以資懲儆。
四、臺灣士林地方法院檢察署九十二年度偵字第一○二八七號移送併辦意旨略以：被
    告丁○○於九十年十二月間，在高雄市○○區○○路與十全路交岔路口，以一萬
    二千元之代價，將郵局存摺（帳戶局號：○○三一二三─五號、帳號○一七○八
    一─二號）、金融卡及身分證等物交予不詳真實姓名之男子「李嘉明」。嗣趙秀
    鳳於九十一年一月初某日，欲辦理銀行貸款，經營小吃店，在花蓮縣吉安鄉光華
    村光華六七號家中，見報紙內夾有「銀行貸一次ＯＫ」之廣告單，即以其上電話
    0000000000號與之聯繫，嗣收到署名「誠信投資顧問有限公司高淑娟
  」之名片後，撥打0000000000號電話與不詳真實姓名年籍自稱「高淑
    娟」之女子聯絡，趙秀鳳為使銀行貸款順利核貸，明知其夫朱金良並未在燦坤實
    業股份有限公司（下稱燦坤公司）工作，竟與「高淑娟」基於共同偽造私文書之
    故意，由趙秀鳳提供朱金良之身分資料，約定以五千元之代價，購入「高淑娟」
    所偽造之朱金良任職於燦坤公司薪資表（九十年六月至十二月）、勞工保險卡、
    在職證明書及八十九年度各類所得扣繳暨免扣繳憑單後，由「高淑娟」先行交付
    上開偽造薪資表等資料予趙秀鳳向銀行辦理貸款，而趙秀鳳待銀行通知朱金良對
    保時始給付五千元。而朱金良明知其未在燦坤公司工作，於九十一年一月中旬，
    經趙秀鳳告知欲持上開偽造薪資表等資料，向臺北市○○區○○街六二號八樓富
    邦商業銀行辦理貸款時，竟與之基於共同行使上開偽造私文書之故意及意圖為自
    己不法之所有，由趙秀鳳填寫以朱金良為申請人、申請金額五十萬元之富邦銀行
    借款申請書及調查表，檢附上開偽造薪資表等資料寄予富邦銀行，欲向銀行詐貸
    款項。嗣於九十一年二月間，銀行人員審核朱金良貸款資料時，察覺上開偽造之
    勞工保險卡上身分證統一編號、保險證號碼及備註欄頁次記載有異，經詢問燦坤
    公司人事室，發覺朱金良未在該公司工作且薪資表等資料均係偽造後，不予核貸
    並假意通知朱金良前來對保。而朱金良及趙秀鳳經銀行告知對保後，依約於九十
    一年二月二十一日將五千元匯入「高淑娟」指定之上開被告丁○○提供予「李嘉
    明」之郵局帳戶內。嗣於九十一年二月二十六日中午十二時許，朱金良前往富邦
    銀行對保時，經銀行人員報警查獲，得知上情，因認被告丁○○涉有幫助詐欺及
    幫助偽造文書等罪嫌。按刑法上之幫助犯，係對於犯罪與正犯有共同之認識，而
    以幫助之意思，對於正犯資以助力，而未參與實施犯罪之行為者而言，已如前述
    ，且幫助行為必須針對正犯所為之犯罪行為有所幫助，始足以成立幫助犯；否則
    ，行為人之行為與正犯所為之犯罪行為，並無直接關係，自無由成立幫助犯。衡
    諸一般社會經驗，被告丁○○將其上開郵局帳戶提供予他人使用，固然對取得帳
    戶者可能將該帳戶供作財產犯罪用途，有所預見，但應不致對取得帳戶者係從事
    偽造薪資表、勞工保險卡、在職證明書及各類所得扣繳暨免扣繳憑單等私文書之
    犯行，有所認識。又「高淑娟」、趙秀鳳及朱金良等三人共同行使偽造私文書向
    富邦銀行詐貸款項，並未以被告丁○○提供之上開郵局帳戶供作核撥貸款之指定
    帳戶，此外，亦無證據顯示被告丁○○上開郵局帳戶與「高淑娟」、趙秀鳳及朱
    金良實行行使偽造私文書及詐欺犯罪行為之際，有何資以助力，而具有直接關連
    性之情形，循此而論，被告丁○○提供上開郵局帳戶時，既然未對「高淑娟」、
    趙秀鳳及朱金良行使偽造私文書之犯行有所認識，且其提供帳戶之行為，與「高
    淑娟」、趙秀鳳及朱金良等三人共同偽造前述薪資表、勞工保險卡、在職證明書
    及各類所得扣繳暨免扣繳憑單等私文書，以及行使該等私文書向富邦銀行詐帶款
    項，並無直接之關連性，自不因「高淑娟」曾以上開帳戶供作向趙秀鳳及朱金良
    收取共同偽造私文書及行使偽造私文書向銀行詐欺等犯罪行為報酬之匯款帳戶，
    遽認被告丁○○提供上開郵局帳戶之行為構成幫助行使偽造私文書及幫助詐欺罪
    。併案意旨部分之犯罪，既屬不能證明，而與本案論罪科刑部分並無審判上不可
    分之關係，自無從併予審理，應退由檢察官另為適法之處理，附此敘明。
據上論斷，應依刑事訴訟法第二百九十九條第一項前段，刑法第五十六條、第三十條
、第三百三十九條第一項、第四十七條、第七十條、第七十一條第一項、第四十一條
第一項前段、罰金罰鍰提高標準條例第一條前段、第二條，判決如主文。
本案經檢察官甲○○到庭執行職務。
中      華      民      國      九十三      年    九    月    二十九    日
                            臺灣高雄地方法院刑事第十一庭
                                審判長法  官  徐美麗
                                      法  官  鄭詠仁
                                      法  官  高增泓
右正本證明與原本無異。
如不服本判決，應於送達後十日內，向本院提出上訴狀。
                                      書記官  林慧芬
中      華      民      國      九十三      年    九    月    二十九    日
附表一：
┌───┬─────────┬────────────┬─────────┐
│編號  │匯款時間          │匯款銀行及帳號          │匯款金額（新臺幣）│
├───┼─────────┼────────────┼─────────┤
│  一  │九十一年一月十六日│中興商業銀行            │二萬四千元        │
│      │十四時三十分許    │000000000000            │          │
├───┼─────────┼────────────┼─────────┤
│  二  │九十一年一月十七日│中興商業銀行            │三萬元            │
│      │十二時許          │000000000000            │                  │
├───┼─────────┼────────────┼─────────┤
│  三  │九十一年一月二十四│中興商業銀行            │二萬四千元        │
│      │日                │000000000000            │                  │
├───┼─────────┼────────────┼─────────┤
│  四  │九十一年一月二十四│中興商業銀行            │三萬九千元        │
│      │日                │000000000000            │                  │
├───┼─────────┼────────────┼─────────┤
│  五  │九十一年一月二十五│中興商業銀行            │十二萬零八百三十七│
│      │日                │000000000000            │元                │
├───┼─────────┼────────────┼─────────┤
│  六  │九十一年一月二十五│郵局                    │六萬元            │
│      │日                │局號：0000000           │                  │
│      │                  │帳號：0000000           │                  │
├───┼─────────┼────────────┼─────────┤
│  七  │九十一年一月二十八│中興商業銀行            │二十萬元          │
│      │日                │000000000000            │                  │
├───┼─────────┼────────────┼─────────┤
│  八  │九十一年一月二十八│郵局                    │十五萬元          │
│      │日                │局號：0000000           │                  │
│      │                  │帳號：0000000           │                  │
├───┴─────────┼────────────┴─────────┤
│  合                  計  │吳太岳匯入丁○○提供予綽號「小李」及其所屬詐│
│                          │欺集團之金額為六十四萬七千八百三十七元      │
└─────────────┴──────────────────────┘
附表二：
┌───┬──────────────┬───────────┬────────┐
│編  號│金融機構名稱、開戶日期、帳號│   匯   款   金   額  │備          註  │
├───┼──────────────┼───────────┼────────┤
│一    │誠泰商業銀行北高雄分行      │ 91.05.16 －  16,000│(1)前揭所示之金│
│      │九十一年四月四日            │ 91.04.16 －   5,250│  額16,000元，係│
│      │000000000000    │ 91.04.17 －  15,000│  丙○○遭詐騙之│
│      │                            │ 91.04.18 －  19,000│  匯款金額。    │
│      │                            │ 91.04.18 －  10,000│(2)其他不詳姓名之│
│      │                            │ 91.04.19 －  20,000│  被害人遭詐騙之│
│      │                            │ 91.04.22 －   4,000│  金額詳如前揭│
│      │                            │ 91.04.22 －   3,000│  至所示，共計│
│      │                    │ 91.04.25 －   3,000│  438,698元。   │
│      │                            │ 91.04.25 －  15,000│(3)見「被告戊○○│
│      │                            │ 91.04.26 －  25,000│  各家銀行帳戶資│
│      │                            │ 91.04.29 －   3,000│  金往來明細及用│
│      │                            │ 91.05.02 －  30,000│  戶開戶申請書影│
│      │                            │ 91.05.02 －   3,000│  本」第五○至五│
│      │                            │ 91.05.02 －  90,000│  二頁。        │
│      │                            │ 91.05.06 －   5,250│                │
│      │                            │ 91.05.06 －   5,250│                │
│      │                            │ 91.05.07 －   3,000│                │
│      │                            │ 91.05.07 －  16,000│                │
│      │                            │ 91.05.08 －  21,000│                │
│      │    │ 91.05.08 －  14,060│                │
│      │                            │ 91.05.09 －   3,000│                │
│      │                            │ 91.05.09 －  15,000│                │
│      │                            │ 91.05.10 －   5,250│                │
│      │                            │ 91.05.10 －   5,000│                │
│      │                            │ 91.05.10 －  25,800│                │
│      │                            │ 91.05.13 －  15,338│                │
│      │                            │ 91.05.14 －  14,000│                │
│      │                            │ 91.05.14 －  20,000│                │
│      │                            │ 91.05.15 －   5,000│                │
│      │                            │ 91.05.16 －   5,000│                │
│      │                            │ 91.05.16 －   1,500│                │
│      │                            │ 91.05.16 －   3,000│                │
│      │                            │ 91.05.17 －   6,000│                │
│      │                            │ 91.05.17 －   5,000│                │
│      │                            │共計454,698元         │                │
├───┼──────────────┼───────────┼────────┤
│二    │彰化商業銀行博愛分行        │91.03.20 －   3,000 │(1)前揭所示之16│
│      │九十一年三月一日            │91.03.21 －  15,000 │  ,000元、20,0│
│      │00000000000000│91.03.22 －   6,000 │  00元、15,841│
│      │                            │91.03.22 －  20,000 │  元、40,000元│
│      │                            │91.03.25 －   4,000 │  、24,000元、│
│      │                            │91.03.25 －   6,000 │  75,000元、│
│      │                            │91.03.26 －  20,000 │  5,000元，共計1│
│      │                            │91.03.26 －   5,000 │95,841元（起訴│
│      │                            │91.03.26 －  20,000 │  書誤載為196,84│
│      │                            │91.03.26 －  20,000 │  1元） 係乙○○│
│      │                            │91.03.27 －  20,000 │  遭詐騙之匯款金│
│      │                            │91.03.27 －  30,000 │  額。          │
│      │                            │91.03.27 －  15,000 │(2)其他不詳姓名之│
│      │                            │91.03.27 －  20,000 │  被害人遭詐騙之│
│      │                            │91.03.27 －  24,000 │  金額詳如前揭│
│      │                            │91.03.27 －   5,000 │  至、、所│
│      │                            │91.03.27 －   4,000 │  示，共計959,87│
│      │                            │91.03.28 －  25,000 │   6元（起訴書誤│
│      │                            │91.03.28 －  19,000 │  載為958,876元 │
│      │                            │91.03.28 －   5,000 │  ）            │
│      │                            │91.03.28 －   4,000 │(3)見「被告戊○○│
│      │                            │91.03.29 －  34,602 │  各家銀行帳戶資│
│      │                            │91.03.29 －   3,000 │  金往來明細及用│
│      │                            │91.03.29 －  24,000 │  戶開戶申請書影│
│      │                            │91.03.29 －  20,000 │  本」第二○七至│
│      │                            │91.04.01 －  50,000 │  二一四頁。    │
│      │                            │91.04.01 －  20.000 │                │
│      │                            │91.04.01 －  19,000 │                │
│      │                            │91.04.01 －  14,000 │                │
│      │                            │91.04.02 －  15,000 │                │
│      │                            │91.03.27 －  22,974 │                │
│      │                            │91.04.03 －   9,000 │                │
│      │                        │91.04.03 －   5,000 │                │
│      │                            │91.04.09 －   4,000 │                │
│      │                            │91.04.09 －   2,000 │                │
│      │                            │91.04.11 －  50,000 │                │
│      │                            │91.04.11 －  20,000 │                │
│      │                            │91.04.12 －  15,000 │                │
│      │                            │91.04.18 －  15,000 │                │
│      │                            │91.04.18 －   5,000 │                │
│      │                            │91.04.19 －  50,000 │                │
│      │                            │91.04.19 －  20,000 │                │
│      │                            │91.04.19 －   5,000 │                │
│      │                            │91.04.22 －  20,000 │                │
│      │        │91.04.22 －  25,000 │                │
│      │                            │91.04.23 －   3,000 │                │
│      │                            │91.04.23 －   7,000 │                │
│      │                            │91.04.29 －   3,000 │                │
│      │                            │91.05.03 －  15,000 │                │
│      │                            │91.05.03 －   2,000 │                │
│      │                            │91.05.06 －   4,000 │                │
│      │                            │91.05.06 －   3,000 │                │
│      │                            │91.05.07 －   5,250 │                │
│      │                            │91.05.08 －   5,000 │                │
│      │                            │91.05.08 －  15,000 │                │
│      │                            │91.05.09 －   5,000 │                │
│      │                            │91.05.09 －  20,000 │                │
│      │                            │91.05.13 －   5,000 │                │
│      │                            │91.05.14 －   3,000 │                │
│      │                            │91.05.16 －   3,500 │                │
│      │                            │91.05.16 －   3,000 │                │
│      │                            │91.05.17 －   3,500 │                │
│      │                            │91.05.17 －   1,500 │                │
│      │                            │91.05.20 －     500 │                │
│      │                            │91.05.20 －   6,000 │                │
│      │                            │91.05.21 －   3,000 │                │
│      │                            │91.05.21 －   9,000 │                │
│      │                            │91.05.21 －   3,000 │                │
│      │                            │91.05.22 －  10,000│                │
│      │                            │91.05.22 －   4,000 │                │
│      │                            │91.05.24 －   3,500 │                │
│      │                            │91.05.24 －   3,000 │                │
│      │                            │91.05.24 －  10,000 │                │
│      │                            │91.05.24 －   3,500 │                │
│      │                            │91.05.29 －  10,000 │                │
│      │                            │91.05.29 －  10,000 │                │
│      │                            │91.05.29 －   1,050 │                │
│      │                            │91.06.12 －  16,000 │                │
│      │                            │91.06.13 －  20,000 │                │
│      │                            │91.06.13 －  15,841 │                │
│      │                            │91.06.14 －  40,000 │  │
│      │                            │91.06.14 －  24,000 │                │
│      │                            │91.06.14 －  75,000 │                │
│      │                            │91.06.14 －   3,000 │                │
│      │                            │91.06.17 －   5,000 │                │
│      │                            │91.06.18 －  16,000 │                │
│      │                            │共計1,155,717         │                │
├───┼──────────────┼───────────┼────────┤
│三    │遠東國際商業銀行中正分行    │０元                  │                │
│      │九十一年四月八日            │                      │                │
│      │00000000000000│                      │                │
├───┼──────────────┼───────────┼────────┤
│四    │萬通商業銀行北高雄分行      │91.03.27 －  30,000 │見「被告戊○○各│
│      │九十一年三月一日            │91.04.02 －   3,000 │家銀行帳戶資金往│
│      │00000000000000│91.04.10 －   3,000 │來明細及用戶開戶│
│      │                            │91.04.11 －   5,250 │申請書影本」第一│
│      │                            │91.04.12 －   5,187 │九九至二○三頁  │
│      │                            │91.04.15 －   3,000 │                │
│      │                            │91.04.15 －   3,500 │                │
│      │                            │91.04.15 －   3,000 │                │
│      │                            │91.04.16 －  16,000 │                │
│      │                            │91.04.16 －  14,800 │                │
│      │                            │91.04.17 －  14,800 │                │
│      │                            │91.04.17 －   3,000 │                │
│      │                            │91.04.18 －  24,000 │                │
│      │            │共計128,537元         │                │
├───┼──────────────┼───────────┼────────┤
│五    │安泰商業銀行北高雜分行      │91.03.21 －  11,000 │見「被告戊○○各│
│      │九十一年三月一日            │91.03.25 －   3,000 │家銀行帳戶資金往│
│      │00000000000000│91.03.25 －   4,000 │來明細及用戶開戶│
│      │                            │91.03.27 －   5,250 │申請書影本」第一│
│      │                            │91.03.27 －  16,540 │八九至一九二頁。│
│      │                            │91.03.27 －   4,000 │                │
│      │                            │91.03.28 －  19,000 │                │
│      │                            │91.03.29 －   4,000 │                │
│      │                            │91.03.29 －  25,000 │                │
│      │                            │91.04.02 －   3,000 │                │
│      │                            │91.04.08 －   3,000 │                │
│      │                            │91.04.19 －   3,000 │                │
│      │                            │91.04.24 －   3,000 │                │
│      │                            │91.04.24 －   3,000 │                │
│      │                            │91.04.26 －  20,000 │                │
│      │                            │91.04.26 －  14,000 │                │
│      │                            │91.04.26 －  15,000 │                │
│      │                            │91.04.26 －  15,000 │                │
│      │                            │91.04.29 －  20,000 │                │
│      │                            │91.04.29 －  21,000 │                │
│      │                            │91.04.30 －  20,000 │                │
│      │                            │91.04.30 －   9,000 │                │
│      │                            │91.04.30 －  30,000 │                │
│      │                            │91.05.02 －  25,000 │                │
│      │                            │91.05.02 －  35,370 │                │
│      │                            │91.05.03 －  14,000 │                │
│      │                            │91.05.06 －  11,000 │                │
│      │                            │91.05.06 －  15,000 │                │
│      │                            │91.05.06 －   9,000 │                │
│      │                            │91.05.07 －  14,100 │                │
│      │                            │91.05.08 －   5,000 │                │
│      │                            │91.05.14 －  20,000 │                │
│      │                            │91.05.14 －  20,000 │                │
│      │                            │91.06.19 －   6,011 │                │
│      │                            │共計445,271元         │      │
├───┼──────────────┼───────────┼────────┤
│六    │臺東區中小企業銀行鳥松分行  │91.07.04 －   5,080 │見「被告戊○○各│
│      │九十一年四月四日            │91.07.08 －   5,000 │家銀行帳戶資金往│
│      │000000000          │91.07.11 －   5,000 │來明細及用戶開戶│
│      │                            │91.07.12 －  10,000 │申請書影本」第一│
│      │                            │91.07.15 －  18,000 │八四至一八六頁。│
│      │                            │共計43,080元          │                │
├───┼──────────────┼───────────┼────────┤
│七    │臺灣中小企業銀行博愛分行    │91.03.26 －   5,000 │(1)起訴書誤載為不│
│      │九十一年三月一日            │91.03.27 －   4,000 │  詳姓名被害人匯│
│      │00000000000      │91.03.27 －  20,000 │  款金額439,500 │
│      │                            │91.03.27 － 100,000 │  元。          │
│  │                            │91.03.27 －  11,000 │(2)見「被告戊○○│
│      │                            │91.03.28 －  30,000 │  各家銀行帳戶資│
│      │                            │91.03.29 －  50,000 │  金往來明細及用│
│      │                            │91.04.02 －  40,000 │  戶開戶申請書影│
│      │                            │91.04.04 －  60,000 │  本」第一七六至│
│      │                            │91.04.04 －  24,000 │  一八二頁。    │
│      │                            │91.04.08 －  70,000 │                │
│      │                            │91.04.09 －   5,000 │                │
│      │                            │91.04.10 －  20,000 │                │
│      │                            │共計439,000元         │                │
├───┼──────────────┼───────────┼────────┤
│八    │富邦商業銀行三民分行        │91.04.18 －  20,000 │見「被告戊○○各│
│      │九十一年四月四日            │91.05.21 －   3,200 │家銀行帳戶資金往│
│      │000000000000    │91.06.06 －   5,000 │來明細及用戶開戶│
│      │                            │共計28,200元          │申請書影本」第一│
│      │                            │                      │七二至一七四頁。│
├───┼──────────────┼───────────┼────────┤
│九    │中國農民銀行三民分行        │91.03.20 －   3,000 │見「被告戊○○各│
│      │九十一年三月一日            │91.03.25 －   3,200 │家銀行帳戶資金往│
│      │00000000000      │91.03.25 －   3,200 │來明細及用戶開戶│
│      │                            │91.03.28 －  14,000 │申請書影本」第一│
│      │                            │91.03.28 －  20,000 │六七至一七○頁  │
│      │                            │91.03.29 －  27,097 │                │
│      │                            │91.03.29 －   3,000 │                │
│      ││91.04.02 －  14,000 │                │
│      │                            │91.04.03 －  14,800 │                │
│      │                            │91.04.09 －   3,000 │                │
│      │                            │91.05.02 －   3,000 │                │
│      │                            │91.05.03 －  14,050 │                │
│      │                            │91.05.16 －   3,000 │                │
│      │                            │91.05.16 －   2,000 │                │
│      │                            │共計127,347元         │                │
├───┼──────────────┼───────────┼────────┤
│一○  │臺北銀行北高雄分行          │91.04.15 －  20,000 │見「被告戊○○各│
│      │九十一年三月一日（起訴書誤載│91.04.15 －  10,000 │家銀行帳戶資金往│
│      │為同年四月四日）            │91.04.15 －  14,000 │來明細及用戶開戶│
│      │000000000000    │91.04.16 － 20,000 │申請書影本」第一│
│      │                            │91.04.16 －  15,000 │五九至一六九頁。│
│      │                            │91.04.17 －  30,000 │                │
│      │                            │91.04.18 －  15.000 │                │
│      │                            │91.04.18 －  30,000 │                │
│      │                            │91.04.19 －   5,000 │                │
│      │                            │共計159,000元         │                │
├───┼──────────────┼───────────┼────────┤
│一一  │新竹國際商業銀行高雄分行    │91.05.07 －  15,000 │見「被告戊○○各│
│      │九十一年四月四日            │91.05.08 －  20,000 │家銀行帳戶資金往│
│      │0000000000000  │91.05.09 －  30,000 │來明細及用戶開戶│
│      │                            │91.05.10 －   5,000 │申請書影本」第一│
│      │                            │91.06.17 －   5,000 │五一至一五四頁。│
│      │                            │共計75,000元          │                │
├───┼──────────────┼───────────┼────────┤
│一二  │第一商業銀行灣內分行        │91.04.15 －  30,000 │見「被告戊○○各│
│      │九十一年四月四日            │91.04.16 －  26,000 │家銀行帳戶資金往│
│      │00000000000      │91.04.16 －   4,000 │來明細及用戶開戶│
│      │                            │91.04.18 －  15,000 │申請書影本」第一│
│      │                            │91.04.18 －  25,000 │四六至一四八頁。│
│      │                            │91.04.19 －  20,000 │                │
│      │                            │91.04.19 －   4,000 │                │
│      │                            │91.04.22 －   4,000 │                │
│      │                            │91.04.22 －  40,000 │                │
│      │                            │91.04.23 －  20,000 │                │
│      │                            │91.04.23 －  10,000 │                │
│      │                            │91.04.23 －  30,000 │                │
│      │                            │91.04.23 －  16,000 │                │
│      │                            │91.04.23 －  25,000 │                │
│      │                            │91.04.24 －   4,000 │                │
│      │                            │91.04.30 －   2,000 │                │
│      │                            │91.05.02 －   4,000 │                │
│      │                            │91.05.06 －  20,000 │                │
│      │                            │91.05.06 －  25,000 │                │
│      │                            │91.05.06 －   4,000 │                │
│      │                            │91.05.06 －   4,000 │                │
│      │                            │91.05.07 －  10,000 │                │
│      │                    │91.05.07 －   4,000 │                │
│      │                            │共計346,000元         │                │
├───┼──────────────┼───────────┼────────┤
│一三  │臺中商業銀行高雄分行        │91.04.15 －   5,000 │見「被告戊○○各│
│      │九十一年四月四日            │91.04.16 －   8,000 │家銀行帳戶資金往│
│      │000000000000    │91.04.22 －   3,000 │來明細及用戶開戶│
│      │                            │91.04.22 －  15,000 │申請書影本」第二│
│      │                            │91.04.23 －  26,000 │至五頁          │
│      │                            │91.04.23 －   5,000 │                │
│      │                            │91.04.24 －  14,000 │                │
│      │                            │91.04.24 －  26,000 │                │
│      │                            │91.04.25 －  11,000 │                │
│      │    │(10)91.04.26 －   3,000 │                │
│      │                            │91.04.29 －   3,000 │                │
│      │                            │91.04.29 －  11,000 │                │
│      │                            │91.04.30 －  16,000 │                │
│      │                            │91.05.02 －  10,000 │                │
│      │                            │91.05.02 －   3,000 │                │
│      │                            │91.05.03 －  13,000 │                │
│      │                            │91.05.06 －   4,000 │                │
│      │                            │91.05.08 －   4,000 │                │
│      │                            │91.05.09 －  11,000 │                │
│      │                            │共計191,000元         │                │
├───┼──────────────┼───────────┼────────┤
│一四  │臺東企業銀行                │91.07.04 －   5,000 │(1)起訴書誤載為不│
│      │九十一年四月四日            │91.07.08 －   5,000 │  詳姓名被害人匯│
│      │00000000000      │91.07.08 －   5,000 │  款金額38,000元│
│      │                            │91.07.12 －  10,000 │  。            │
│      │                            │91.07.15 －  15,000 │(2)見「被告戊○○│
│      │                            │共計40,000元          │  各家銀行帳戶資│
│      │                            │                      │  金往來明細及用│
│      │                            │                      │  戶開戶申請書影│
│      │                            │                      │  本」第七至八頁│
│      │                            │                      │                │
├───┼──────────────┼───────────┼────────┤
│一五  │聯邦商業銀行高雄分行        │０元                  │                │
│      │九十一年四月八日            │                      │              │
│      │000000000          │                      │                │
├───┼──────────────┼───────────┼────────┤
│一六  │華僑商業銀行三民分行        │91.03.19 －  30,000 │見「被告戊○○各│
│      │九十一年三月一日            │91.03.21 －   4,000 │家銀行帳戶資金往│
│      │00000000000000│91.03.27 －   5,000 │來明細及用戶開戶│
│      │                            │91.03.27 －   4,000 │申請書影本」第一│
│      │                            │91.03.27 －   7,000 │五至一八頁。    │
│      │                            │91.03.29 －   8,000 │                │
│      │                            │91.03.29 －  15,000 │                │
│      │                            │91.03.29 －   4,000 │                │
│      │                            │91.04.01 －  16,000 │                │
│      │                            │91.04.01 －  20,000 │                │
│      │                            │91.04.02 －   4,000 │                │
│      │                            │91.04.30 －  20,000 │                │
│      │                            │91.04.02 －   5,000 │                │
│      │                            │91.04.02 －  10,000 │                │
│      │                            │91.04.03 －  10,000 │                │
│      │                            │91.04.09 －   6,000 │                │
│      │                            │91.04.10 －  14,361 │                │
│      │                            │91.04.10 －  15,000 │                │
│      │                            │91.04.11 －  14,000 │                │
│      │                            │91.04.11 －  25,000 │                │
│      │                            │91.04.12 －   3,000 │                │
│      │                            │91.04.12 －   7,000 │                │
│      │                        │91.04.12 －  15,000 │                │
│      │                            │91.04.16 －   3,000 │                │
│      │                            │91.04.17 －  19,000 │                │
│      │                            │91.04.19 －   7,000 │                │
│      │                            │91.04.19 －   7,000 │                │
│      │                            │91.04.22 －   3,000 │                │
│      │                            │91.04.23 －   3,000 │                │
│      │                            │91.04.24 －  17,000 │                │
│      │                            │91.04.25 －  28,000 │                │
│      │                            │91.04.25 －   3,000 │                │
│      │                            │91.04.25 －  15,000 │                │
│      │                            │91.04.26 －  20,000 │                │
│      │        │91.05.02 －  25,000 │                │
│      │                            │91.05.03 －  19,500 │                │
│      │                            │91.05.06 －  35,000 │                │
│      │                            │91.05.06 －   3,000 │                │
│      │                            │91.05.06 －   5,000 │                │
│      │                            │91.05.06 －   3,500 │                │
│      │                            │91.05.06 －     500 │                │
│      │                            │91.05.07 －  30,000 │                │
│      │                            │91.05.08 －   4,000 │                │
│      │                            │91.05.08 －  20,000 │                │
│      │                            │91.05.08 －   4,000 │                │
│      │                            │91.05.09 －   9,000 │                │
│      │                            │91.05.09 －  15,000 │                │
│      │                            │91.05.09 －  30,000 │                │
│      │                            │共計589,861元         │                │
├───┼──────────────┼───────────┼────────┤
│一七  │中華郵政股份有限公司高雄郵局│91.04.03 －  20,000 │見「被告戊○○各│
│      │九十一年四月一日（起訴書誤載│91.04.03 －   8,000 │家銀行帳戶資金往│
│      │為同月四日）                │91.04.04 －   5,000 │來明細及用戶開戶│
│      │局號：0000000        │91.04.04 －   3,000 │申請書影本」第二│
│      │帳號：0000000        │91.04.04 －   4,000 │一至二四頁。    │
│      │                            │91.04.04 －   3,000 │                │
│      │                            │91.04.08 －  35,000 │                │
│      │                            │91.04.08 －  40,000 │                │
│      │                            │91.04.08 －  60,000│                │
│      │                            │91.04.08 －  20,000 │                │
│      │                            │91.04.08 －  25,000 │                │
│      │                            │91.04.08 －  40,000 │                │
│      │                            │91.04.08 －     500 │                │
│      │                            │91.04.08 －   5,000 │                │
│      │                            │91.04.09 －   5,000 │                │
│      │                            │91.04.09 －   2,500 │                │
│      │                            │91.04.09 －   3,000 │                │
│      │                            │91.04.09 －   3,000 │                │
│      │                            │91.04.10 －   3,000 │                │
│      │                            │91.04.10 －   7,000 │                │
│      │                            │共計292,000元         │  │
├───┼──────────────┼───────────┼────────┤
│一八  │日盛國際商業前金分行        │０元                  │                │
│      │九十一年四月八日            │                      │                │
│      │000000000000（起│                      │                │
│      │訴書誤載為00000000）│                      │                │
├───┼──────────────┼───────────┼────────┤
│一九  │高雄市第二信用合作社新興分社│０元                  │見「被告戊○○各│
│      │九十一年四月八日            │                      │家銀行帳戶資金往│
│      │000000000000（起│                      │來明細及用戶開戶│
│      │訴書誤載為000000000│                      │申請書影本」第二│
│      │六）                        │                      │六至二九頁。    │
├───┼──────────────┼───────────┼────────┤
│二○  │臺新國際商業銀行苓雅分行    │91.04.15 －   6,011 │見「被告戊○○各│
│      │九十一年四月四日            │91.04.16 －  10,000 │家銀行帳戶資金往│
│      │00000000000000│91.05.07 －   9,000 │來明細及用戶開戶│
│      │                            │91.05.13 －   6,000 │申請書影本」第三│
│      │                            │91.05.14 －  10,000 │八至四七頁。    │
│      │                            │91.05.15 －   5,000 │                │
│      │                            │91.05.15 －   6,000 │                │
│      │                            │91.05.15 －   4,000 │                │
│      │                            │91.05.21 －   9,000 │                │
│      │                            │91.05.27 －   6,000 │                │
│      │                            │91.05.30 －   5,000 │                │
│      │                            │91.05.30 －  15,000 │                │
│      │            │91.06.04 －   5,000 │                │
│      │                            │91.06.06 －   5,000 │                │
│      │                            │91.06.10 －   5,000 │                │
│      │                            │91.06.13 －  74,000 │                │
│      │                            │91.06.13 －  20,000 │                │
│      │                            │91.06.13 －   9,000 │                │
│      │                            │91.06.13 －   1,000 │                │
│      │                            │91.06.18 － 100,000 │                │
│      │                            │91.06.18 － 100,000 │                │
│      │                            │91.06.27 －   6,000 │                │
│      │                            │91.07.04 －   5,000 │                │
│      │                            │91.07.08 －   9,000 │                │
│      │                            │91.07.08 －   5,000 │                │
│      │                            │91.07.11 －   5,000 │                │
│      │                            │共計440,011元         │                │
├───┼──────────────┼───────────┼────────┤
│二一  │高雄銀行                    │91.04.15 －  20,040 │見「被告戊○○各│
│      │八十九年二月九日            │91.04.15 －   5,000 │家銀行帳戶資金往│
│      │000000000000    │91.04.16 －   4,000 │來明細及用戶開戶│
│      │                            │91.04.17 － 120,000 │申請書影本」第五│
│      │                            │91.04.22 －   3,000 │四至六○頁。    │
│      │                            │91.04.25 －   3,200 │                │
│      │                            │91.04.26 －   3,000 │                │
│      │                            │91.04.29 －  14,000 │                │
│      │                            │91.04.29 －  11,030 │                │
│      │                            │91.04.29 －   3,000 │                │
│      │                            │91.04.29 －   3,000 │                │
│      │                            │91.05.02 －   4,000 │                │
│      │                            │91.05.02 －  15,000 │                │
│      │                            │91.05.02 －   4,200 │                │
│      │                            │91.05.07 －   5,200 │                │
│      │                            │91.05.09 －   4,058 │                │
│      │                            │91.05.09 －   5,200 │                │
│      │                            │91.05.16 －   9,000 │                │
│      │                            │91.05.17 －   5,200 │                │
│      │                            │91.05.20 －  20,000 │                │
│      │                            │91.05.23 －   7,669 │      │
│      │                            │91.05.24 －   5,200 │                │
│      │                            │91.05.27 －   5,200 │                │
│      │                            │91.05.28 －  20,000 │                │
│      │                            │91.05.29 －   5,200 │                │
│      │                            │91.05.30 －  10,000 │                │
│      │                            │91.06.03 －  10,000 │                │
│      │                            │91.06.03 －  20,000 │                │
│      │                            │91.06.04 －  16,500 │                │
│      │                            │91.06.06 －  25,000 │                │
│      │                            │91.06.10 －   3,000 │                │
│      │                            │91.06.10 －   5,000 │                │
│      │                            │91.06.11 －  15,000 │                │
│  │                            │91.06.11 －   5,000 │                │
│      │                            │91.06.17 －   4,500 │                │
│      │                            │91.06.18 －  20,000 │                │
│      │                            │91.06.20 －   5,200 │                │
│      │                            │91.06.21 －  20,000 │                │
│      │                            │91.06.21 －  30,000 │                │
│      │                            │91.06.24 －  20,000 │                │
│      │                            │91.06.25 －  25,000 │                │
│      │                            │91.06.25 －  50,000 │                │
│      │                            │91.06.26 －  40,000 │                │
│      │                            │91.07.02 －   5,000 │                │
│      │                            │91.07.10 －   5,200 │                │
│      │                │91.07.11 －  20,000 │                │
│      │                            │共計658,797元         │                │
├───┼──────────────┼───────────┼────────┤
│二二  │合作金庫銀行鳳山分行        │91.04.17 －   4,000 │(1)起訴書誤載為○│
│      │八十五年一月十一日          │91.04.19 －  40,000 │  元。          │
│      │000000000000號  │91.04.19 －   4,000 │(2)見九十一年度偵│
│      │（起訴書誤載為中興商業銀行新│91.04.22 －  40,000 │  字第二○四五九│
│      │興分行、九十一年四月一日、○│91.04.22 －  20,000 │  號偵查卷第六二│
│      │00000000000號）  │91.04.22 －   4,000 │  至六四頁。    │
│      │                            │91.04.23 －  40,000 │                │
│      │                            │91.04.23 －  15,000 │                │
│      │                            │91.04.24 －  15,000 │                │
│      ││91.04.24 －  30,000 │                │
│      │                            │91.04.25 －  25,000 │                │
│      │                            │91.04.25 －  30,000 │                │
│      │                            │91.04.25 －  64,000 │                │
│      │                            │91.04.26 －  30,000 │                │
│      │                            │91.04.29 －  60,000 │                │
│      │                            │91.04.29 －   4,000 │                │
│      │                            │91.04.29 －  50,000 │                │
│      │                            │共計475,000元         │                │
├───┼──────────────┼───────────┼────────┤
│二三  │中華商業銀行大順分行        │91.04.15 －   3,000 │見「被告戊○○各│
│      │九十一年四月四日            │91.04.18 －   3,100 │家銀行帳戶資金往│
│      │00000000000000│91.04.18 － 16,000 │來明細及用戶開戶│
│      │                            │91.04.18 －  25,000 │申請書影本」第六│
│      │                            │91.04.18 －  20,000 │七至六九頁。    │
│      │                            │共計67,100元          │                │
├───┼──────────────┼───────────┼────────┤
│二四  │玉山商業銀行北高雄分行      │91.03.26 －  3,000  │見「被告戊○○各│
│      │九十一年三月一日            │91.03.28 －  3,000  │家銀行帳戶資金往│
│      │0000000000000  │91.04.04 － 10,000  │來明細及用戶開戶│
│      │                            │91.04.09 －  3,000  │申請書影本」第七│
│      │                            │91.04.10 － 35,000  │一至七六頁。    │
│      │                            │91.04.10 － 15,000  │                │
│      │                            │91.04.11 － 19,000  │                │
│      │                            │91.04.15 －  4,000  │          │
│      │                            │91.04.15 －100,000  │                │
│      │                            │91.04.22 －  3,000  │                │
│      │                            │91.04.23 －  3,000  │                │
│      │                            │91.04.25 －  3,000  │                │
│      │                            │91.04.25 －  3,000  │                │
│      │                            │91.04.25 － 20,000  │                │
│      │                            │91.04.26 －  3,000  │                │
│      │                            │91.04.26 － 25,000  │                │
│      │                            │91.04.29 －  3,000  │                │
│      │                            │91.04.30 － 40,000  │                │
│      │                            │91.05.02 －  3,000  │                │
│      │                            │91.05.02 －100,000  │                │
│      │                            │91.05.02 － 36,000  │                │
│      │                            │91.05.07 － 30,000  │                │
│      │                            │共計46,400元          │                │
├───┼──────────────┼───────────┼────────┤
│二五  │臺灣土地銀行博愛分行        │91.04.02 －   3,230 │見「被告戊○○各│
│      │九十一年三月一日            │91.04.02 －   3,230 │家銀行帳戶資金往│
│      │000000000000    │91.04.02 －   3,230 │來明細及用戶開戶│
│      │                            │91.04.10 －   5,080 │申請書影本」第七│
│      │                            │91.04.11 －  20,000 │八至七九頁。    │
│      │                            │共計34,770元          │                │
├───┼──────────────┼───────────┼────────┤
│二六  │板信商業銀行新興分行        │０元                  │                │
│      │九十一年四月八日            │                      │                │
│      │00000000000000│                      │                │
├───┼──────────────┼───────────┼────────┤
│二七  │慶豐商業銀行高雄分行        │０元                  │                │
│      │九十一年四月八日            │                      │                │
│      │00000000000000│                      │                │
├───┼──────────────┼───────────┼────────┤
│二八  │高新銀行新興分行            │０元                  │                │
│      │九十一年四月八日            │                      │                │
│      │000000000000    │                      │                │
├───┼──────────────┼───────────┼────────┤
│二九  │華南商業銀行五甲分行        │０元                  │                │
│      │九十一年十月十八日    │                      │                │
│      │000000000000    │                      │                │
├───┼──────────────┼───────────┼────────┤
│三○  │萬泰商業銀行中正分行        │０元                  │                │
│      │九十一年四月八日            │                      │                │
│      │000000000000    │                      │                │
├───┼──────────────┼───────────┼────────┤
│三一  │世華聯合商業銀行高雄分行    │91.03.25 －   3,000 │見「被告戊○○各│
│      │九十一年三月一日            │91.03.25 －   3,000 │家銀行帳戶資金往│
│      │000000000000    │91.03.26 －   3,000 │來明細及用戶開戶│
│      │                            │91.03.26 －   3,000 │申請書影本」第一│
│      │                            │91.03.26 －   3,000 │○四至一一二頁。│
│      │                            │91.03.26 －   3,000 │                │
│      │                            │91.03.26 －  15,000 │                │
│      │                            │91.03.27 －  30,000 │                │
│      │                            │91.03.27 －  14,000 │                │
│      │                            │91.03.28 －  30,000 │                │
│      │                            │91.03.28 －  10,000 │                │
│      │                            │91.03.29 －   1,000 │                │
│      │                            │91.03.29 －   9,000 │                │
│      │                            │91.03.29 －  20,000 │                │
│      │                            │91.04.01 －   4,000 │                │
│      │                            │91.04.01 －   4,000 │                │
│      │                            │91.04.02 －  65,000 │                │
│      │                            │91.04.04 －   4,000 │              │
│      │                            │91.04.04 －  20,000 │                │
│      │                            │91.04.04 －   8,200 │                │
│      │                            │91.04.09 －   4,000 │                │
│      │                            │91.04.10 －   4,000 │                │
│      │                            │91.04.10 －   3,000 │                │
│      │                            │91.04.10 －  15,000 │                │
│      │                            │91.04.10 －   2,000 │                │
│      │                            │91.04.11 －   4,000 │                │
│      │                            │91.04.11 －   3,000 │                │
│      │                            │91.04.11 －  25,000 │                │
│      │                            │91.04.11 －  10,000 │                │
│      │                            │91.04.11 －   2,000 │                │
│      │                            │91.04.11 －   5,000 │                │
│      │                            │91.04.12 －  18,145 │                │
│      │                            │91.04.12 －   4,000 │                │
│      │                            │91.04.12 －  28,000 │                │
│      │                            │91.04.12 －   1,000 │                │
│      │                            │91.04.15 －  30,000 │                │
│      │                            │91.04.15 －   2,000 │                │
│      │                            │91.04.16 －  21,000 │                │
│      │                            │91.04.16 －  20,000 │                │
│      │                            │91.04.16 －   4,000 │                │
│      │                            │91.04.17 －  15,000 │                │
│      │                            │91.04.17 －  15,000 │                │
│      │                        │91.04.18 －   4,000 │                │
│      │                            │91.04.19 －   4,000 │                │
│      │                            │91.04.19 －   9,573 │                │
│      │                            │91.04.19 －  25,000 │                │
│      │                            │91.04.19 －  16,000 │                │
│      │                            │91.04.22 －  11,000 │                │
│      │                            │91.04.22 －   4,000 │                │
│      │                            │91.04.23 －  25,000 │                │
│      │                            │91.04.23 －   4,000 │                │
│      │                            │91.04.25 －   9,573 │                │
│      │                            │91.04.29 －  15,000 │                │
│      │                            │共計614,671元         │                │
├───┼──────────────┼───────────┼────────┤
│三二  │上海商業儲蓄銀行高雄分行    │０元                  │                │
│      │九十一年四月八日            │                      │                │
│      │00000000000000│                      │                │
│      │                            │                      │                │
├───┼──────────────┼───────────┼────────┤
│三三  │大眾商業銀行大昌分行        │91.04.15 －  25,000 │見「被告戊○○各│
│      │九十一年四月四日            │91.04.15 －  30,000 │家銀行帳戶資金往│
│      │000000000000    │91.04.16 －  50,000 │來明細及用戶開戶│
│      │                            │91.04.16 －  70,000 │申請書影本」第一│
│      │                            │91.04.17 －  80,000 │二二至一二七頁。│
│      │                            │91.04.18 －   5,000 │                │
│      │                            │91.04.19 －   3,200 │                │
│      │                            │91.04.22 －   4,200 │                │
│      │                            │91.04.23 －   4,000 │                │
│      │                            │91.04.26 －   5,000 │                │
│      │                            │91.04.26 －  20,000 │                │
│      │                            │91.04.26 －  30,000 │                │
│      │                            │91.04.29 －   4,200 │                │
│      │                            │91.04.29 －   3,000 │                │
│      │                            │91.04.29 －  20,000 │                │
│      │                            │91.05.02 －   3,000 │                │
│      │                            │91.05.06 －   5,000 │                │
│      │                            │91.05.07 －   5,000 │                │
│      │                            │91.05.08 －  22,976│                │
│      │                            │91.05.09 －  20,000 │                │
│      │                            │91.05.13 －  35,000 │                │
│      │                            │91.05.14 －   5,000 │                │
│      │                            │91.05.15 －  20,000 │                │
│      │                            │91.05.16 －   1,000 │                │
│      │                            │91.05.16 －  20,000 │                │
│      │                            │91.05.16 －   5,007 │                │
│      │                            │91.05.16 －  15,000 │                │
│      │                            │91.05.17 －   4,000 │                │
│      │                            │91.05.17 －   9,000 │                │
│      │                            │91.05.20 －  30,000 │                │
│      │                            │91.05.20 －  20,000 │  │
│      │                            │91.05.20 －  30,000 │                │
│      │                            │91.05.20 －  15,000 │                │
│      │                            │91.05.22 － 100,000 │                │
│      │                            │91.05.23 －   4,200 │                │
│      │                            │91.05.24 －  25,000 │                │
│      │                            │91.05.24 － 100,000 │                │
│      │                            │91.05.24 －  20,000 │                │
│      │                            │91.05.27 － 150,000 │                │
│      │                            │91.05.28 －  30,000 │                │
│      │                            │91.05.29 －  15,000 │                │
│      │                            │91.05.29 －   5,000 │                │
│      │                            │91.05.29 －  25,000 │                │
│      │                            │91.05.31 －   4,200 │                │
│      │                            │91.06.04 －   5,000 │                │
│      │                            │91.06.05 －   5,000 │                │
│      │                            │91.06.05 －   5,000 │                │
│      │                            │91.06.11 －   5,200 │                │
│      │                            │91.06.14 －   4,200 │                │
│      │                            │91.06.14 －  19,200 │                │
│      │                            │91.06.17 －  26,484 │                │
│      │                            │91.06.17 －   4,200 │                │
│      │                            │91.06.18 －  23,068 │                │
│      │                            │91.06.18 －  25,000 │                │
│      │                            │91.06.18 －  25,000 │                │
│      │            │91.06.18 －  20,000 │                │
│      │                            │91.06.20 －   1,000 │                │
│      │                            │共計1,265,335元       │                │
├───┼──────────────┼───────────┼────────┤
│三四  │建華商業銀行北高雄分行      │91.03.19 －   4,000 │見「被告戊○○各│
│      │九十一年三月一日            │91.03.20 －  20,000 │家銀行帳戶資金往│
│      │00000000000000│91.03.20 －  15,000 │來明細及用戶開戶│
│      │                            │91.03.20 －   5,000 │申請書影本」第一│
│      │                            │91.03.20 －  50,000 │三○至一四二頁。│
│      │                            │91.03.21 －   3,000 │                │
│      │                            │91.03.21 －  50,000 │                │
│      │                            │91.03.22 －  50,000 │                │
│      │                            │91.03.22 －   4,000 │                │
│      │                            │91.03.22 －  10,000 │                │
│      │                            │91.03.22 －  30,000 │                │
│      │                            │91.03.25 －   3,000 │                │
│      │                            │91.03.25 －   2,000 │                │
│      │                            │91.03.25 －   8,000 │                │
│      │                            │91.03.25 － 130,000 │                │
│      │                            │91.03.25 －   5,000 │                │
│      │                            │91.03.26 －   5,000 │                │
│      │                            │91.03.26 －  60,000 │                │
│      │                            │91.03.26 －   4,000 │                │                │
│      │                            │91.03.26 －   5,000 │                │
│      │                            │91.03.27 －   3,000 │                │
│      │                            │合計466,000元         │                │
├───┼──────────────┴───────────┴────────┤
│合  計│八百五十八萬二千七百九十五元（起訴書誤載為八百五十二萬三千七百十五元）│
│      │，若扣除丙○○之一萬六千元及乙○○之十九萬五千八百四十一元，其他不詳姓│
│      │名民眾之遭詐騙款項則為八百三十七萬零九百五十四元。                    │
└───┴───────────────────────────────────┘
附錄本案論罪科刑法條全文：
刑法第三十條 (從犯及其處罰)
  幫助他人犯罪者，為從犯。雖他人不知幫助之情者，亦同。
  從犯之處罰，得按正犯之刑減輕之。
刑法第三百三十九條 (普通詐欺罪)
  意圖為自己或第三人不法之所有，以詐術使人將本人或第三人之物交付者，處五
  年以下有期徒刑、拘役或科或併科一千元以下罰金。
  以前項方法得財產上不法之利益或使第三人得之者，亦同。
  前二項之未遂犯罰之。
